【裁判字號】    92,訴緝,37
【裁判日期】    920116
【裁判案由】    違反毒品危害防制條例
【裁判全文】
臺灣新竹地方法院刑事判決                          九十二年度訴緝字第三七號
    公  訴  人  臺灣新竹地方法院檢察署檢察官
    被      告  甲○○
右列被告因違反毒品危害防制條例案件，經檢察官提起公訴（九十一年度毒偵字第一
八四號、第八五八號），及併案審理（九十二年度偵字第三九一號），本院依簡式審
判程序判決如左：
    主  文
甲○○連續施用第一級毒品，累犯，處有期徒刑柒月，扣案之第一級毒品海洛因壹包
（經鑑驗淨重壹點參伍公克、包裝重零點貳壹公克）沒收銷燬之。又連續施用第二級
毒品，累犯，處有期徒刑參月，扣案之第二級毒品安非他命參包（經鑑驗淨重貳點柒
公克）沒收銷燬之。應執行有期徒刑捌月，扣案之第一級毒品海洛因壹包（經鑑驗淨
重壹點參伍公克、包裝重零點貳壹公克）及第二級毒品安非他命參包（經鑑驗淨重貳
點柒公克）均沒收銷燬之。
    事  實
一、甲○○曾於民國九十年間，因違反毒品危害防制條例案件，經本院以九十年度訴
    字第三四四號判處有期徒刑六月，甫於九十年十月九日執行完畢。
二、甲○○前於八十九年間，因違反毒品危害防制條例案件，經本院以八十九年度毒
    聲字第二０九五號裁定送觀察、勒戒結果，因認有繼續施用毒品傾向，再經本院
    以八十九年度毒聲字第二六七三號裁定令入戒治處所施以強制戒治，嗣本院於九
    十年八月二十三日以九十年度毒聲字第一三四八號裁定停止強制戒治，所餘戒治
    期間付保護管束，並於九十年十一月七日保護管束期滿，經台灣新竹地方法院檢
    察署檢察官於九十年十一月十五日以九十年度戒毒偵字第二四０號為不起訴處分
    確定。詎甲○○又分別基於概括犯意，分別自上開不起訴處分確定後即九十一年
    二月三日晚上九時三十分許回溯九十六小時之某時、九十一年四月七日晚上六時
    許回溯九十六小時之某時及九十二年一月二十三日凌晨二時許回溯九十六小時之
    某時，以將安非他命置於玻璃球吸食器內加熱燒烤成煙後吸食煙霧之方式，及於
    九十一年二月三日晚上九時三十分許回溯二十六小時之某時及於九十二年一月二
    十三日凌晨二時許回溯二十六小時之某時，將海洛因以注射之方式，分別在不詳
    地點，連續施用第二級毒品安非他命三次及施用第一級毒品海洛因二次。嗣經警
    分別於九十一年二月三日晚上九時許、九十一年四月七日凌晨零時許及九十二年
    一月二十二日晚上十一時許，在新竹市○○路與南大路路口處、新竹縣竹東鎮○
    ○路○段四一九號麗今商務汽車旅館一一八號房及台北縣新莊市○○路○段三七
    ０號八樓等處查獲，並分別扣得第二級毒品安非他命三包（經鑑驗淨重二點七公
    克）及第一級毒品海洛因一包（經鑑驗淨重一點三五公克、包裝重零點二一公克
    、純度百分之三點六五），並分別經採尿檢驗，均呈安非他命及嗎啡（即海洛因
    之人體代謝物）之陽性反應而得知上情。
三、案經新竹市警察局移送、新竹市警察局第一分局報告台灣新竹地方法院檢察署檢
    察官偵查起訴暨台北縣政府警察局報告台灣板橋地方法院檢察署檢察官呈請台灣
    高等法院檢察署檢察長令轉台灣新竹地方法院檢察署檢察官併案。
    理  由
一、本件被告所犯毒品危害防制條例案件，非死刑、無期徒刑、最輕本刑為三年以上
    有期徒刑之罪，或高等法院管轄第一審之案件，被告於本院準備程序進行中，就
    被訴事實為有罪之陳述，經本院合議庭認合於新修正刑事訴訟法第二百七十三條
    之一之規定，裁定進行簡式審判程序，合先敘明。
二、訊據被告甲○○對於上開時、地連續施用第二級毒品安非他命及第一級毒品海洛
    因之事實，業於本院審理時坦承不諱（參本院九十二年十月三十日之審理筆錄）
    ，復有第二級毒品安非他命三包及第一級毒品海洛因一包扣案，該扣案之安非他
    命及海洛因經鑑定結果，確係第二級毒品安非他命（經鑑驗淨重二點七公克）及
    第一級毒品海洛因（經鑑驗淨重一點三五公克、包裝重零點二一公克、純度百分
    之三點六五）之事實，有內政部警政署刑事警察局於九十一年五月十六日之刑鑑
    字第０九一００八四二八九號鑑驗通知書及法務部調查局於九十一年三月十四日
    之調科壹字第一００００一二０二號鑑定通知書可參（參台灣新竹地方法院檢察
    署九十一年度毒偵字第一八四號偵查卷第二五頁及第四一頁）。且其分於九十一
    年二月三日、九十一年四月七日及九十二年一月二十二日為警查獲時所採集之尿
    液，分經送檢驗結果，分呈安非他命及嗎啡（海洛因之人體代謝物）之陽性反應
    ，有新竹市衛生局於九十一年四月十日以竹市衛六字第五０九八號之不法藥物尿
    液初步篩檢報告書、新竹市警察局辦理煙毒、麻醉藥品案尿液送驗受檢人真實姓
    名代號對照表暨送驗登記簿、昭信科技顧問股份有限公司於九十一年六月十三日
    之濫用要物複驗檢體檢驗報告、台灣檢驗科技股份有限公司於九十二年二月十七
    日之濫用藥物尿液檢驗報告、國防部憲兵司令部刑事鑑識中心分於九十一年十月
    二十三日及九十二年三月十八日之（九一）綱得字第一四０八０號及（九二）宇
    鑑字第０三五五五號之鑑驗通知書在卷可憑（參台灣新竹地方法院檢察署九十一
    年度毒偵字第一八四號偵查卷第四五頁及第五０頁、台灣新竹地方法院檢察署九
    十一年度毒偵字第八五八號偵查卷第六頁至第八頁及台灣新竹地方法院檢察署九
    十二年毒偵字第三九一號偵查卷第十頁）。是被告上開自白部分應與事實相符，
    而堪採信。
三、又甲○○前於八十九年間，因違反毒品危害防制條例案件，經本院以八十九年度
    毒聲字第二０九五號裁定送觀察、勒戒結果，因認有繼續施用毒品傾向，再經本
    院以八十九年度毒聲字第二六七三號裁定令入戒治處所施以強制戒治，嗣本院於
    九十年八月二十三日以九十年度毒聲字第一三四八號裁定停止強制戒治，所餘戒
    治期間付保護管束，並於九十年十一月七日保護管束期滿，經台灣新竹地方法院
    檢察署檢察官於九十年十一月十五日以九十年度戒毒偵字第二四０號為不起訴處
    分確定，此有台灣高等法院被告全國前案紀錄表附卷可稽。參酌本案事證，被告
    自應依法論處。
四、查被告行為後，新修正之毒品危害防制條例業已於九十三年一月九日施行（該條
    例早已於九十二年七月九日修正公布，依該條例第三十六條規定，自公布後六個
    月施行），關於初犯施用第一級或第二級毒品，經觀察勒戒後，認無施用繼續施
    用毒品傾向，而為檢察官不起訴處分後，再犯施用第一級或第二級毒品之罪者，
    依修正前毒品危害防制條例第二十條第三項前段規定，須再經觀察勒戒後，認有
    繼續施用毒品之傾向者，方得依法追訴、審判，而依修正後毒品危害防制條例第
    二十三條規定，只要再犯施用第一級或第二級毒品之罪，檢察官即得依法追訴，
    無須再經觀察勒戒之評估結果是否有繼續施用毒品傾向而為不同之處置，因此無
    論是依照修正前或修正後之規定，本案均得由檢察官依法追訴並由法院依法審判
    。再者，關於施用第一級毒品或第二級毒品之刑罰規定，不論條次、法定刑度均
    無變更，是依修正後毒品危害防制條例第三十五條第一項第三款規定，法院自應
    依修正後規定為裁判。又查海洛因屬毒品危害防制條例第二條第二項第一款所列
    之第一級毒品，而安非他命屬同項第二款所列之第二級毒品，故核被告所為，係
    犯毒品危害防制條例第十條第一項之施用第一級毒品罪及同條第二項之施用第二
    級毒品罪。被告各次持有毒品進而施用，則其持有之低度行為應為施用之高度行
    為所吸收，均不另論罪。被告先後多次施用第一級毒品海洛因及第二級毒品安非
    他命之行為，時間緊接，觸犯構成要件相同之罪名，顯係基於概括犯意反覆為之
    ，均應依連續犯之規定，論以一罪，並依法加重其刑。被告所犯上開施用第一級
    毒品罪及施用第二級毒品罪二罪，犯意各別，罪名互異，應予分論併罰。再被告
    於九十二年一月二十三日凌晨二時許分別回溯二十六小時及九十六小時之某時，
    分別施用海洛因及安非他命之犯行，雖未經起訴，惟該部分與已起訴部分具有連
    續犯之裁判上不可分關係，本院自得一併審理，併此敘明。被告曾於九十年間，
    因違反毒品危害防制條例案件，經本院以九十年度訴字第三四四號判處有期徒刑
    六月，甫於九十年十月九日執行完畢，此有台灣新竹地方法院檢察署刑案資料查
    註紀錄表及臺灣高等法院被告全國前案紀錄表在卷可稽，其於執行完畢後五年以
    內再犯有期徒刑以上之二罪，均為累犯，均應依刑法第四十七條規定加重其刑，
    並遞加重之。爰審酌被告施用毒品之期間、對社會所生之危害、施用毒品危害健
    康至深且鉅，且經戒治後，仍不思改進、戒斷，惟犯後坦承犯行等一切情狀，分
    別量處如主文所示之刑，並定其應執行之刑，以示懲戒。又扣案之第二級毒品安
    非他命三包（經鑑驗淨重二點七公克）及第一級毒品海洛因一包（經鑑驗淨重一
    點三五公克、包裝重零點二一公克、純度百分之三點六五）均係屬毒品危害防制
    條例管制之毒品，均應依同條例第十八條第一項前段沒收銷燬之。至扣案之注射
    針筒九支、吸食器一組及毒品分裝匙三支，非為專供施用毒品之器具且非為被告
    所有供施用毒品所用之物，爰不依法宣告沒收之。
據上論斷，應依刑事訴訟法第二百七十三條之一第一項、第二百九十九條第一項前段
，修正後毒品危害防制條例第十條第一項、第二項、第十八條第一項前段、第三十五
條第一項第三款，刑法第十一條、第五十六條、第四十七條、第五十一條第五款，判
決如主文。
本案經檢察官乙○○到庭執行職務。
中      華      民      國    九十二    年     一      月     十六     日
                                      臺灣新竹地方法院刑事第一庭
                                          法  官    彭  淑  苑
右正本證明與原本無異。
如不服本判決，應於判決送達後十日內向本院提出上訴狀( 應附繕本 )，上訴於
臺灣高等法院。
                                          書記官    饒  興  蘭
中      華      民      國    九十二    年     一      月     十六     日
附錄：本案論罪科刑法條全文
毒品危害防制條例第十條
施用第一級毒品者，處六月以上五年以下有期徒刑。
施用第二級毒品者，處三年以下有期徒刑。


司法院資訊處製作；財團法人民間司法改革基金會備份。
